【裁判字號】    90,訴,211
【裁判日期】    901120
【裁判案由】    搶奪
【裁判全文】
臺灣花蓮地方法院刑事判決                            九十年度訴字第二一一號
    公  訴  人  臺灣花蓮地方法院檢察署檢察官
    被      告  丁○○
右列被告因搶奪案件，經檢察官提起公訴（九十年度偵字第一一三五號）及請求併辦
（九十年度偵字第二七五六號），本院判決如左：
    主  文
丁○○意圖為自己不法之所有，而攜帶兇器搶奪他人之動產，處有期徒刑貳年陸月。
扣案之全罩式安全帽壹頂、斧頭壹把（木柄已折斷）均沒收。
    事  實
一、丁○○素行不佳，前曾有違反麻醉藥品管理條例案件前科（尚不構成累犯），猶
    不知悔改，復基於為自己不法所有之犯意，為掩人耳目，乃頭戴其所有全罩式黑
    色安全帽，於民國（下同）九十年三月二十三日十五時五十分許，騎乘其友人王
    文中所有車號ＲＪＭ－四三一號機車（事前先將上開機車牌照拆下）至花蓮市○
    ○路一四三號己○○所經營之「中南銀樓」前，持其所有客觀上足以對人之生命
    、身體構成危險之兇器斧頭一把，趁己○○未及注意之際，以上開斧頭敲破該銀
    樓櫥窗之防護玻璃，搶奪陳列於櫥窗內之金手鐲十二只得逞。得手後除自行持其
    中部分金手鐲前往花蓮市○○路五００號御鑽珠寶銀樓變賣外，復委請不知情之
    友人丙○○、乙○○、林智順等人持其餘之金手鐲向花蓮縣瑞穗鄉金財豐銀樓點
    當得款花用殆盡。嗣經警循線查獲，並扣得其所有供作案用之全罩式安全帽一頂
    、斧頭一把（木柄已折斷）。
二、案經被害人己○○訴由花蓮縣警察局花蓮分局報請臺灣花蓮地方法院檢察署檢察
    官偵查起訴及請求併辦。
    理  由
一、右揭犯罪事實，業據被告丁○○迭於警訊、偵查及本院調查審理時坦承不諱，核
    與被害人己○○所指訴之被害情節相符，並經證人王文中、丙○○、戊○○、乙
    ○○、邵炯烽、庚○○等人證述屬實，且有現場照片四幀、贓證物品認領保管收
    據一紙、金飾買入登記簿二紙（均為影本）附卷可稽，復有全罩式安全帽一頂、
    已折斷木柄之斧頭一把扣案足憑，本件事證明確，被告犯行洵堪認定，應予依法
    論科。
二、按刑法第三百二十一條第一項第三款之攜帶兇器竊盜罪，係以行為人攜帶兇器竊
盜為其加重條件，此所謂「兇器」，其種類並無限制，凡客觀上足對人之生命、
    身體、安全構成威脅，具有危險性之兇器均屬之，且祇須行竊時攜帶此種具有危
    險性之兇器為已足，並不以攜帶之初有行兇之意圖為必要。竊盜攜帶鐵鎚，雖係
    供行竊之工具，然上揭工具於客觀上均足以對人之身體、生命構成威脅，仍應成
    立攜帶凶器竊盜罪（最高法院七十四年三月十九日第三次刑事庭會議決議參照）
    。本件被告丁○○涉犯上開搶奪罪而攜帶斧頭為之，該把斧頭客觀上本足以對人
    之生命、身體安全構成威脅，自屬「兇器」，殆無庸疑。是核被告所為，係犯刑
    法第三百二十六條第一項之攜帶兇器搶奪罪。爰審酌被告丁○○素行不佳，竟為
    了打電動玩具缺錢花用，而手持兇器斧頭前往花蓮市○○路鬧區被害人所經營之
    中南銀樓，在光天化日眾目睽睽情況下，肆無忌憚地手持斧頭打破該銀樓店面櫥
    窗，搶奪內置之金手鐲十二只得手逃逸，除侵害被害人之財物外，對於社會善良
    風氣構成莫大之威脅，實為國人所唾棄（上開案件且經新聞媒體報導公諸於世導
    致人心惶惶，感慨社會真的病了，竟然還有這麼兇狠的人敢在光天化日之下當眾
    手持兇器搶奪商家），及其尚未賠償被害人所受損害，惟被害人己○○人心寬厚
    ，於本院審理時體諒被告尚屬年輕，仍有長遠路途要走，請求本院予以輕判（見
    本院九十年十一月六日審判筆錄），並考量被告已坦承犯行，頗有悔意等一切情
    狀，量處如主文所示之刑。至扣案之全罩式安全帽一頂、斧頭一把均為被告所有
    供本件犯罪所用之物，業據被告供承在卷（見本院九十年十一月六日審判筆錄）
    ，均應依刑法第三十八條第一項第二款規定宣告沒收。（至起訴書記載並扣得被
    告所有衣服二套，惟該衣服雖為被告所有，於案發當時穿著於被告身上，但實與
    被告犯案無涉，非供犯罪所用之物，爰不另為沒收之諭知，併此敘明）。
三、檢察官請求併案意旨另以：被告丁○○復於九十年六月十八日上午八時許，騎乘
    所竊得之不詳車號機車，在花蓮市○○路與中美路口，徒手搶奪行走在路旁之路
    人甲○○手中皮包得逞（內有現金、金戒子、郵局存摺、提款卡、印章三枚、健
    保卡、二信存摺、阮小玲印章二枚、戶口名簿等物品），因認被告丁○○此部分
    亦涉犯搶奪罪嫌云云。惟查，被告丁○○此部分係於九十年六月十八日所為，與
    本案有罪部分之攜帶兇器加重搶奪犯行時間相距將近三月，且行為手段並不相同
    ，而被告丁○○於本院審理時復自承「（問：你在犯中南銀樓那一件搶案之前，
    是否有要再連續犯其他搶奪案件之犯意？）答：沒有，我後來搶奪甲○○這件是
    臨時起意的，我在之前並沒有要連續搶奪之犯意。」等語（見本院卷第一一八頁
    ），顯見被告丁○○就檢察官函請併辦部分之搶奪犯罪事實，並非基於概括犯意
    反覆為之之行為，尚難認為與本案具有連續犯之裁判上一罪關係，自應予以退回
    由該署檢察官另行偵查為適當之處理，附此敘明。
據上論斷，應依刑事訴訟法第二百九十九條第一項前段，刑法三百二十六條第一項、
第三十八條第一項第二款，判決如主文。
本案經檢察官李子春到庭執行職務。
中      華      民      國    九十      年     十一     月     二十     日
                              台灣花蓮地方法院刑事庭
                                  法  官  林  國  泰
右正本證明與原本無異。
如對本判決不服，應於送達後十日內，向本院提出上訴狀。（應抄附繕本）告訴人或
被害人如對於本判決不服者，應具備理由請求檢察官上訴，其上訴期間之計算係以檢
察官收受判決正本之日期為準。
                                  法院書記官
中      華    民      國    九十      年     十一     月     二十     日
附錄本判決論罪之法律條文：
刑法第三百二十六條：
犯前條第一項之罪，而有第三百二十一條第一項各款情形之一者，處一年以上七年以
下有期徒刑。
前項之未遂犯罰之。
刑法第三百二十五條：
意圖為自己或第三人不法之所有，而搶奪他人之動產者，處六月以上五年以下有期徒
刑。
因而致人於死者，處無期徒刑或七年以上有期徒刑，致重傷者，處三年以上十年以下
有期徒刑。
第一項之未遂犯罰之。


司法院資訊處製作；財團法人民間司法改革基金會備份。
